【裁判字號】    95,易,350
【裁判日期】    950502
【裁判案由】    竊盜
【裁判全文】
臺灣臺南地方法院刑事判決               95年度易字第350號
公  訴  人  臺灣臺南地方法院檢察署檢察官
被      告  丁○○
                    （現羈押在臺灣臺南看守所）
            戊○○
            庚○○
上列被告等因竊盜案件，經檢察官提起公訴（九十五年度營偵字
第二六二號），被告就被訴事實為有罪之陳述，本院裁定進行簡
式審判程序，判決如下：
    主  文
丁○○連續結夥三人、攜帶兇器竊盜，累犯，處有期徒刑拾月。
扣案油壓剪壹支、美工刀壹把及扳手壹支均沒收。
戊○○、庚○○連續結夥三人、攜帶兇器竊盜，各處有期徒刑捌
月，均緩刑貳年，緩刑期內均付保護管束。扣案油壓剪壹支、美
工刀壹把及扳手壹支均沒收。
    事  實
一、丁○○前因違反毒品危害防制條例及竊盜等案件，經法院分
    別判處有期徒刑一年四月及四月確定，嗣經本院裁定應執行
    有期徒刑一年八月確定，入監執行後獲准假釋出獄，於民國
    九十三年三月二十二日保護管束期滿執行完畢。其與戊○○
    及庚○○三人共同意圖為自己不法所有，並基於概括犯意聯
    絡，結夥三人並持渠等所有客觀上足供兇器使用之油壓剪一
    支、美工刀一把及扳手一支，及在附表編號一所示地點附近
    拾取爬電線桿所用之鐵桿十支，先後於附表所示之時間及地
    點，連續竊取如附表所示臺灣電力股份有限公司（下稱臺電
    公司）及榮重鋼構股份有限公司（下稱榮重公司）所有之物
    。
二、案經臺南縣警察局新營分局報請臺灣臺南地方法院檢察署檢
    察官偵查起訴。
    理  由
一、訊據被告丁○○、戊○○及庚○○對前揭事實均自白承認，
    核與臺電公司白河服務所主任己○○、臺電公司配電服務員
    丙○○、榮重公司現場領班乙○○及經營資源回收之柯泰和
    之證述相符，並有被告等人行竊時所用之油壓剪一支、鐵桿
    十支、美工刀一把及扳手一支與被告等人竊得之銅線共計一
    百零七公斤扣案可佐，被告等人自白與事實相符，應可採信
    。
二、查扣案油壓剪、板手及鐵桿均質地堅硬，美工刀則刀鋒銳利
    ，持之傷人將造成生命身體之危險，客觀上足供兇器使用。
    被告等三人持上開工具共同行竊，核渠等所為，均係犯刑法
    第三百二十一條第一項第三、四款之結夥三人攜帶兇器竊盜
    罪。被告三人對上開犯行，有犯意聯絡及行為分擔，為共同
    正犯。被告三人先後三次犯行，時間緊接，手法相同，顯係
    基於概括犯意反覆為之，為連續犯，應論以一罪並加重其刑
    。又被告丁○○前因違反毒品危害防制條例及竊盜等案件，
    經法院分別判處有期徒刑一年四月及四月確定，嗣經本院裁
    定應執行有期徒刑一年八月確定，入監執行後獲准假釋出獄
    ，於九十三年三月二十二日保護管束期滿執行完畢，有臺灣
    高等法院被告前案紀錄表可參，其於有期徒刑執行完畢後，
    五年內再犯本件有期徒刑以上之罪，為累犯，應遞加重其刑
    。爰審酌被告等人犯罪之動機、目的、手段、所生損害、所
    得利益及犯後坦承犯行，態度良好等一切情狀，各量處如主
    文所示之刑。又被告戊○○及庚○○二人素行尚佳，均未曾
    受有期徒刑以上刑之宣告，有臺灣高等法院被告前案紀錄表
    可按，本院認渠二人因一時失慮而觸犯法律，惟經此偵審程
    序後，當知所警惕，信無再犯之虞，爰併予宣告緩刑二年，
    以勵自新。又被告戊○○及庚○○因缺錢花用而竊取他人之
    物，顯然欠缺法律常識，本院為使被告於緩刑期間，不致再
    行誤觸法網，促使被告增進法律常識，爰於被告二人受緩刑
    宣告之期間，均另付保護管束。
三、末查，扣案油壓剪為被告戊○○所有，美工刀及板手均為被
    告庚○○所有，且皆係供本件犯罪所用之物，業據被告丁○○於偵訊中陳明在卷，皆依法沒收之。至於扣案鐵桿十支，
    雖亦係被告等人行竊所用之物，惟上開鐵桿係被告等人於附
    表編號一地點行竊時，見電線桿上插有十支鐵桿，遂隨手拾
    取用以行竊，亦據被告丁○○供陳在卷，故上開鐵桿並非被
    告等人所有之物，無庸為沒收之諭知，併附說明。
據上論斷，應依刑事訴訟法第二百七十三條之一第一項，第二百
九十九條第一項前段，刑法第二十八條、第五十六條、第三百二
十一條第一項第三款、第四款、第四十七條、第七十四條第一款
、第九十三條第一項前段、第三十八條第一項第二款，判決如主
文。
本案經檢察官甲○○到庭執行職務
中    華    民    國    95    年     5     月    2    日
                  刑事第二庭    法  官  林中如
以上正本證明與原本無異。
如不服本判決，應於收受送達後10日內向本院提出上訴書狀（應
附繕本）。
                                書記官  馬愛君
中    華    民    國    95    年     5     月    3    日
附錄法條
刑法第321條第1項
犯竊盜罪而有左列情形之一者，處 6 月以上、 5 年以下有期徒刑：
三  攜帶兇器而犯之者。
四  結夥三人以上而犯之者。
附表
┌──┬────────┬─────────────┬─────────────────┐
│編號│    犯罪時間    │        犯罪地點          │            犯罪所得              │
├──┼────────┼─────────────┼─────────────────┤
│一  │九十四年二月五日│臺南縣白河鎮草店一五八五號│(1)裸硬銅線五一公尺。(2)交連PE風雨線│
│    │二十三時許      │（內角高幹一一四右五至右六│二四八公尺。價值共計約新臺幣（下同│
│    │                │Ｃ１）                    │）一萬六千八百元。                │
├──┼────────┼─────────────┼─────────────────┤
│二  │九十五年二月六日│臺南縣東山鄉○○段八七之十│(1)PVC風雨線二三二公尺。(2)接戶電纜 │
│    │一時許          │三號（白六高幹三六之Ｂ二）│七公尺。價值約四千六百九十一元。  │
├──┼────────┼─────────────┼─────────────────┤
│三  │九十五年二月六日│臺南縣鹽水鎮○○路榮重公司│長約二五公尺之電桿線三條。價值約一│
│    │二時三十分許    │                          │萬五千元。                        │
└──┴────────┴─────────────┴─────────────────┘


司法院資訊處製作；財團法人民間司法改革基金會備份。
